【裁判字號】    92,交簡上,3
【裁判日期】    920318
【裁判案由】    過失傷害
【裁判全文】
臺灣嘉義地方法院刑事判決                          九十二年度交簡上字第三號
    上  訴  人  乙○○  女  二.
    即  被  告
右上訴人因過失傷害案件，不服本院嘉義簡易庭九十二年度交簡字第號中華民國九十
一年十一月二十九日第一審判決（臺灣嘉義地方法院檢察署聲請簡易判決處刑案號：
九十一年度調偵字第二○五號，併辦案號：九十一年度偵字第五七一九號），提起上
訴，本院管轄之第二審合議庭判決如左：
    主  文
上訴駁回。
    事  實
一、乙○○於民國九十一年四月二十七日十五時三十分許，駕駛車牌號碼Ｊ七－六九
    六三號自小客車，由嘉義市○○○路右轉中正路後，因發現誤入單行道欲倒車，
    本應注意汽車倒車時，應顯示倒車燈光或手勢後，謹慎緩慢後倒，並應注意其他
    車輛及行人，以免發生碰撞之危險。而依當時天候晴、光線為日間自然光線、路
    面乾燥無缺陷、無障礙物、視距良好，並無不能注意之情形，竟疏於注意，即在
    上開吳鳳北路與中正路路口貿然倒車，以致撞擊當時徒步推著輪椅（上面乘坐張
    根水）行走在後之行人甲○○○，致使甲○○○受有右踝骨折之傷害。乙○○於
    肇事後，先將甲○○○送醫治療後，在未經有偵查犯罪職權之機關或公務員發覺
    為犯嫌前，前往嘉義市警察局第二分局興中派出所向警員何省國自首，即陳稱其
    為肇事者及肇事經過，並願接受裁判。
二、案經甲○○○訴由嘉義市警察局第二分局報由臺灣嘉義地方法院檢察署檢察官偵
    查起訴。
    理  由
一、訊據被告乙○○就於上揭時、地，因倒車而撞擊告訴人甲○○○之事實坦白承認
    ，核與告訴人甲○○○指訴情節相符，並有陽明醫院診斷證明書影本一紙、道路
    交通事故調查表一份、現場照片六幀在卷可資佐證。
二、按「汽車倒車時，應依左列規定：．．．。二、應顯示倒車燈光或手勢後，謹慎
    緩慢後倒，並應注意其他車輛及行人。」道路交通安全規則第一百十條第二款定
    有明文。被告乙○○駕車自應注意上述道路交通安全規定，而依卷附之道路交通
    事故調查報告表所示，當時天候晴、光線為日間自然光線、路面乾燥無缺陷、無
    障礙物、視距良好，並無不能注意之情事，竟疏未注意車前狀況並保持安全之會
    車距離，以致肇事，被告顯有過失至明。而被害人係因本次車禍受有前述傷害，
    是被害人所受之傷害與被告之過失行為之間具有相當因果關係，被告自應負過失
    傷害之罪責。綜上所述，本案事證明確，被告犯行堪以認定。
三、核被告所為，係犯刑法第二百八十四條第二項之業務過失傷害罪。被告於車禍發
    生後，未被犯罪偵查機關發覺其為犯罪者前，即主動向接獲報案而至現場處理之
    警員何省國承認肇事自首等情，業據證人何省國證述明確，其並因而接受本件之
    裁判，應依刑法第六十二條前段之規定減輕其刑。
四、原審以被告罪證明確，適用刑事訴訟法第四百四十九條第一項前段、第四百五十
    四條二項，刑法第二百八十四條第一項前段（漏載）、第六十二條、第四十一條
    第一項前段，罰金罰鍰提高標準條例第一條前段、第二條，予以量處有期徒刑三
    月，並諭知如易科罰金，以三百元折算一日，經核認事用法均無不合，量刑亦稱
    允當，上訴人上訴意旨以原判決過重，為無理由，應予駁回。
據上論斷，應依刑事訴訟法第四百五十五條之一第一項、第三項、第三百六十八條，
判決如主文。
本案經檢察官郭志明到庭執行職務
中      華      民      國    九十二    年      三      月     十八     日
    臺灣嘉義地方法院刑事第三庭
                                        審判長法  官  沈  福  財
                                              法  官  康  存  真
                                              法  官  張  育  彰
右正本證明與原本無異。
本件不得上訴。
中      華      民      國    九十二    年      三      月     十八     日
                                              書記官  林  秀  敏
附錄法條：
中華民國刑法第二百八十四條
因過失傷害人者，處六月以下有期徒刑、拘役或五百元以下罰金，致重傷者，處一年
以下有期徒刑、拘役或五百元以下罰金。
從事業務之人，因業務上之過失傷害人者，處一年以下有期徒刑、拘役或一千元以下
罰金，致重傷者，處三年以下有期徒刑、拘役或二千元以下罰金。


司法院資訊處製作；財團法人民間司法改革基金會備份。
